臺灣宜蘭地方法院刑事判決
109年度原訴字第20號
公  訴  人  臺灣宜蘭地方檢察署檢察官
被      告  蔡易銓



上列被告因洗錢防制法等案件，經檢察官李頲翰提起公訴（108
年度偵字第3051號、第3897號、第3914號、第3915號、第3956號
、第4554號、第4622號、第5438號、第6806號、109年度偵字第1
0號、第11號），本院判決如下：
    主  文
卯○○犯附表三所示「主文」欄所示之罪，各處如附表三所示「主
文」欄所示之刑及沒收。應執行有期徒刑貳年肆月。
其餘被訴部分免訴。
    犯罪事實
一、卯○○於民國108年4月間某日加入綽號「顧小五」、「天晨」
    、「阿葉」（真實姓名劉子豪，業經臺灣高等法院花蓮分院
    判決有罪確定）等人所屬之3人以上，以實施詐術為手段，
    具有持續性、牟利性及結構性之詐欺集團犯罪組織（下稱本
    案詐欺集團，卯○○所涉參與犯罪組織罪部分，詳後述免訴諭
    知之說明），負責持本案詐欺集團成員交付人頭帳戶之提款
    卡提領贓款之車手工作。而本案詐欺集團之成員丑○○、甲○○
    （以上2人由本院另行審結）擔任車手頭，負責管理車手及
    過水，有時亦兼任取款車手，子○○、乙○○（以上2人由本院
    另行審結）擔任取款車手。卯○○應可預見非有正當理由，利
    用他人提供之來源不明之提款卡提領款項，其目的多係取得
    不法之犯罪所得，並以現金方式製造金流斷點以逃避追查，
    以掩飾資金來源及去向，竟為賺取提領款項報酬，甘冒造成
    他人財產上利益受損及阻礙犯罪偵查人員依金流循線查緝犯
    罪之風險，竟與所屬之本案詐欺集團之成員共同意圖為自己
    不法之所有，基於三人以上共同詐欺取財及隱匿詐欺犯罪所
    得而洗錢之犯意聯絡，先由本案集團成員以不正方式取得附
    表一所示金融帳戶之提款卡後，指示甲○○至指定地點拿取附
    表二所示銀行帳戶之提款卡，由甲○○測試提款卡是否可以使
    用，將該提款卡及密碼交給丑○○，之後由丑○○將提款卡交給
    卯○○，再由其等之通訊軟體之群組內告知提款卡密碼。本案
    詐欺集團成員則先於附表一所示時間、詐騙手法，向附表一
    所示之人詐騙，致其等均陷於錯誤，而依本案詐欺集團成員
    之指示，將錢存匯至附表一所示之銀行帳戶，本案詐欺集團
    成員得知款項存入後，以微信或易信群組通知卯○○持附表二
    所示銀行帳戶之提款卡，分別於附表二所示之時間、地點提
    領款項，卯○○再將領得之款項交予丑○○，卯○○則獲得提領款
    項百分之一之報酬。嗣附表一所示之人發覺遭騙後報警處理
    ，始循線查悉上情。
二、案經宜蘭縣政府警察局宜蘭分局、基隆市警察局報告及基隆
    市警察局第三分局報告臺灣基隆地方檢察署檢察官陳請臺灣
    高等檢察署檢察長核轉臺灣宜蘭地方檢察署檢察官偵查起訴
    。
    理    由
壹、證據能力部分：
一、按被告以外之人於審判外之陳述雖不符刑事訴訟法第159條
    之1至之4等4條之規定，而經當事人於審判程序同意作為證
    據，法院審酌該言詞陳述或書面陳述作成時之情況，認為適
    當者，亦得為證據；當事人、代理人或辯護人於法院調查證
    據時，知有刑事訴訟法第159條第1項不得為證據之情形，而
    未於言詞辯論終結前聲明異議者，視為有前項之同意，刑事
    訴訟法第159條之5定有明文。經查，本案下列所引用之被告
    卯○○以外之人於審判外之陳述，因被告卯○○及公訴人均表示
    不爭執其證據能力，本院認其作成之情況並無違法不當情況
    ，經審酌後認為適當，故前開被告卯○○以外之人於審判外之
    陳述，均具有證據能力。
二、又本案認定事實所引用之本件卷證所有文書證據及物證，公
    訴人及被告並未主張排除前開書證及物證之證據能力，本院
    審酌前開書證及物證並無不得作為證據之情形，是上開證據
    亦均認為有證據能力，合先敘明。
貳、實體有罪部分：
一、上揭犯罪事實，業據被告卯○○於警詢及本院準備程序與審理
    時均坦承不諱，核與共同被告乙○○、甲○○於警詢、檢察官偵
    訊時之供述及共同被告丑○○、子○○於警詢時之供述，以及告
    訴人即證人癸○○、庚○○、丙○○、戊○○、辛○○、丁○○等人於警
    詢時之證述均大致相符，並有兆豐商業銀行自動櫃員機交易
    明細表、中國信託銀行自動櫃員機交易明細表、合作金庫銀
    行自動櫃員機交易明細表、土地銀行自動櫃員機交易明細表
    、元大銀行自動櫃員機交易明細表、台新銀行自動櫃員機交
    易明細表、受理詐騙帳戶通報警示簡便格式表、受理刑事案
    件報案三聯單、內政部反詐騙案件紀錄表、告訴人癸○○所有
    郵局帳戶交易明細表（見警蘭偵0000000000號卷第26頁）、
    附表一編號4所示之中國信託銀行帳戶交易明細表（見警蘭
    偵0000000000號卷第57、64、65頁）、監視器錄影畫面截圖
    照片（見警蘭偵0000000000號卷第22頁至第24頁、警蘭偵00
    00000000號卷第12頁）等在卷可稽，足認被告卯○○之自白與
    犯罪事實相符，可以採信。
二、105年12月28日修正公布，並於106年6月28日生效施行之洗
    錢防制法第2條第2款、第3條第1款規定，洗錢防制法所稱洗
    錢行為，包含最輕本刑為6月以上有期徒刑以上之刑之特定
    犯罪。又洗錢防制法之立法目的，即在於防範及制止因特定
    重大犯罪所得之不法財物或財產上利益，藉由洗錢行為（例
    如經由各種金融機構或其他交易管道），使其形式上轉換成
    為合法來源，以掩飾或切斷其財產或財產上利益來源與犯罪
    之關聯性，而藉以逃避追訴、處罰，故其所保護之法益為國
    家對於特定重大犯罪之追訴及處罰。故洗錢罪之成立，除行
    為人在客觀上有掩飾或隱匿因自己重大犯罪所得財產或財產
    上利益之具體作為外，尚須行為人主觀上具有掩飾或隱匿其
    財產或利益來源與犯罪之關聯性，使其來源形式上合法化，
    以逃避國家追訴、處罰之犯罪意思，始克相當。因之，是否
    為洗錢行為，自應就犯罪全部過程加以觀察，包括有無因而
    使重大犯罪所得之財物或財產上利益之性質、來源、所在地
    、所有權或其他權利改變，因而妨礙重大犯罪之追查或處罰
    ，或有無阻撓或危及對重大犯罪所得之財物或財產上利益來
    源追查或處罰之行為在內（最高法院100年度台上字第6960
    號判決意旨參照）。另過去實務認為，行為人對犯特定犯罪
    所得之財物或利益作直接使用或消費之處分行為，或僅將自
    己犯罪所得財物交予其他共同正犯，祇屬犯罪後處分贓物之
    行為，非本條例所規範之洗錢行為，惟依新法規定，倘行為
    人意圖掩飾或隱匿特定犯罪所得來源，而將特定犯罪所得直
    接消費處分，甚或交予其他共同正犯予以隱匿，而由共同正
    犯以虛假交易外觀掩飾不法金流移動，即難認僅單純犯罪後
    處分贓物之行為，應仍構成新法第2條第1或2款之洗錢行為
    （最高法院108年度台上字第2500號判決意旨參照）。經查
    ，被告卯○○及其所屬本案詐欺集團成員共同詐欺附表一所示
    告訴人之財物，構成刑法第339條之4第1項第2款之三人以上
    共同犯詐欺取財罪，為最輕本刑6月以上有期徒刑以上之罪
    ，亦屬洗錢防制法所稱特定犯罪。而本案之犯罪所得，係透
    過被告卯○○提領後，再層層上繳予本案詐欺集團之其他成員
    ，被告卯○○對此亦知之甚詳，而被告卯○○並非附表一所示銀
    行帳戶之名義人，卻提領該等帳戶內之詐欺犯罪所得交給同
    案被告丑○○，再上繳於無法特定真實身分之上游成員，實際
    上已透過現金之多次轉交製造多層次之資金斷點，使偵查機
    關除藉由提款監視器錄影畫面鎖定車手、收水者外，難以再
    向上溯源，並使其餘之本案詐欺集團共犯得以直接消費、處
    分之虛假交易外觀掩飾不法金流移動，自無法將之定性為單
    純犯罪後處分贓物之行為，應屬掩飾、隱匿犯罪所得之本質
    、來源、去向之行為，揆諸前開說明，被告卯○○所為已構成
    洗錢防制法第2條第2款之洗錢行為，甚屬明確。
三、綜上，本案事證明確，被告卯○○之前揭犯行均堪以認定，
    應予依法論科。
四、論罪科刑：
㈠、核被告卯○○所為，均係犯刑法第339條之4第1項第2款之三人
    以上共同詐欺取財罪及洗錢防制法第14條第1項之洗錢罪。
    按數行為於同時同地或密切接近之時地實施，侵害同一之法
    益，各行為之獨立性極為薄弱，依一般社會健全觀念，在時
    間差距上，難以強行分開，在刑法評價上，以視為數個舉動
    之接續施行，合為包括之一行為予以評價，較為合理，則屬
    接續犯，而為包括之一罪（最高法院86年台上字第3295號判
    例參照）。經查，附表一編號1、4、5所示告訴人分別匯入
    款項後，被告卯○○再於附表二所示將告訴人匯入款項分次提
    領完畢，顯各均係基於單一之犯意，於密接之時間內，分數
    次提領詐欺款項，分別侵害同一告訴人之財產法益，其各別
    提領款項之行為難以分割，自均應各論以接續犯之一行為。
㈡、按共同正犯，係共同實行犯罪行為之人，在共同意思範圍內
    ，各自分擔犯罪行為之一部，相互利用他人之行為，以達其
    犯罪之目的，其成立不以全體均參與實行犯罪構成要件之行
    為為要件，其行為分擔，亦不以每一階段皆有參與為必要，
    倘具有相互利用其行為之合同意思所為，仍應負共同正犯之
    責（最高法院107年度台上字第2240號判決意旨參照）。本
    案被告卯○○縱令未直接向附表一所示之告訴人施用詐術、使
    該等告訴人將款項分別匯入附表一所示銀行帳戶部分行為，
    然被告卯○○已知告訴人係遭本案詐欺集團成年成員詐欺而將
    款項匯入指定之上開人頭帳戶，仍擔任詐欺取款車手，使該
    本案詐欺集團順利遂行詐欺取財及洗錢行為，且被告卯○○所
    為係本案詐欺集團遂行加重詐欺取財罪及洗錢罪所不可或缺
    之分工，揆諸上開說明，被告卯○○與本案詐欺集團成員間，
    就本案加重詐欺取財及洗錢之犯行，在共同犯罪之意思範圍
    內，相互利用共同犯意，並各自分擔部分犯罪行為，具有犯
    意聯絡及行為分擔，應論以共同正犯。
㈢、被告卯○○以一行為同時觸犯加重詐欺取財罪、一般洗錢罪，
    屬想像競合犯，應依刑法第55條規定，從一重之三人以上共
    同詐欺取財罪處斷。被告卯○○所犯附表一所示之各罪，因告
    訴人不同，係侵害不同告訴人之財產法益，各該次犯罪明顯
    且屬可分，各個犯罪時間及告訴人亦有所差異，均犯意各別
    ，行為互殊，應予分論併罰之。
㈣、洗錢防制法第16條第2項規定：「犯前2條之罪，在偵查或審
    判中自白者，減輕其刑」；又按想像競合犯之處斷刑，本質
    上係「刑之合併」。其所謂從一重處斷，乃將想像競合犯組
    成之評價上數罪，合併為科刑一罪，其所對應之刑罰，亦合
    併其評價上數罪之數法定刑，而為一個處斷刑。易言之，想
    像競合犯侵害數法益者皆成立犯罪，論罪時必須輕、重罪併
    舉論述，同時宣告所犯各罪名，包括各罪有無加重、減免其
    刑之情形，亦應說明論列，量刑時併衡酌輕罪部分量刑事由
    ，評價始為充足，然後依刑法第55條前段規定「從一重處斷
    」，非謂對於其餘各罪可置而不論。因此，法院決定處斷刑
    時，雖以其中最重罪名之法定刑，做為裁量之準據，惟於裁
    量其輕重時，仍應將輕罪合併評價在內（最高法院108年度
    台上字第4405、4408號判決意旨可參）。經查，被告卯○○於
    警詢及本院準備程序與審理時均自白洗錢犯行，依上開規定
    原應減輕其刑，惟被告卯○○所犯一般洗錢罪係屬想像競合犯
    其中之輕罪，被告卯○○就本案犯行係從一重之三人以上共同
    詐欺取財罪，就被告卯○○此部分想像競合輕罪得減刑部分，
    依上開說明，由本院於後述依刑法第57條量刑時一併衡酌該
    部分減輕其刑事由，附此說明。  
㈤、至於公訴人雖認被告卯○○就各次加重詐欺取財犯行，均應依
    兒童及少年福利與權益保障法第112條第1項前段規定加重其
    刑。然該條規定其中「兒童及少年」性質上乃刑法概念上之
    「構成要件要素」，須以行為人明知或可得而知其所教唆、
    幫助、利用或共同犯罪之人或犯罪之對象係兒童及少年為限
    ，始得予以加重處罰。被告卯○○於本案中並未與少年陳○德
    接觸，亦無證據證明被告卯○○於主觀上明知或可得預見陳○
    德是14歲以上未滿18歲之少年，基於罪證有疑，利於被告之
    原則，本件自無從依兒童及少年福利與權益保障法第112條
    第1項之前段規定加重其刑。
㈥、審酌被告卯○○在本案發生前並無任何科刑紀錄，有臺灣高等
    法院被告前案紀錄表1份在卷可稽，素行尚可，年輕力壯，
    竟不思以合法途徑賺取錢財，竟加入詐欺集團擔任車手取款
    之工作，共同與本案詐欺集團成員為本案犯行，價值觀念顯
    有偏差，兼衡被告卯○○於犯後已坦承犯行之態度及審酌其提
    領款項之金額、手段，迄未與告訴人達成和解賠償告訴人之
    損失，暨其為高職畢業之教育程度、之前從事汽車銷售工作
    、未婚、家庭經濟生活狀況勉持等一切情狀，量處如附表三
    「主文」欄所示之刑。復審酌被告卯○○上開所犯數罪，係於
    短時間內實施多次犯罪、各次犯行均出於同一犯罪動機、各
    犯行之間隔相近、所犯各罪之罪質相同、兼衡被告卯○○於本
    案詐欺集團之時間久暫與行為次數及分工地位等整體犯罪情
    狀，依刑法第51條第5款所採限制加重原則，定其應執行刑
    如主文第1項所示之刑。
五、沒收部分：
㈠、按「犯罪所得，屬於犯罪行為人者，沒收之。但有特別規定
    者，依其規定」、「前2項之沒收，於全部或一部不能沒收
    或不宜執行沒收時，追徵其價額」，刑法第38條之1第1項、
    第3 項分別定有明文。而最高法院往昔採連帶沒收共同正犯
    犯罪所得之相關見解，已不再援用或不再供參考，並改採共
    同正犯間之犯罪所得應就各人實際分受所得部分而為沒收（
    最高法院104年度第13次刑事庭會議決議參照）。　　
㈡、被告卯○○於警詢及本院審理時均供稱：伊每次獲得的報酬為
    每次提款金額之百分之一，爰認定其參與之各次詐欺犯行之
    犯罪所得如附表三所示，該等犯罪所得雖未扣案，仍應依刑
    法第38條之1第1項前段、第3項規定宣告沒收，於全部或一
    部不能沒收或不宜執行沒收時，追徵其價額。
參、免訴部分：
一、公訴意旨另以：
㈠、被告卯○○於108年3、4月間參與本案詐欺集團，擔任車手取款
    之角色，因認被告卯○○此部分涉犯組織犯罪防制條例第3條
    第1項後段之參與犯罪組織罪嫌云云。
㈡、另本案詐欺集團成員於108年4月間在臉書佯登貸款廣告，告
    訴人壬○○見之以Line聯繫，再以審查資料為由要求提供金融
    帳戶，致告訴人壬○○陷於錯誤，於108年4月15日，在基隆市
    ○○區○○街0號統一超商正光門市，將其中國信託銀行仁德簡
    易型分行帳號000000000000號帳戶（下稱中國信託銀行帳戶
    ）及中華郵政股份有限公司基隆愛三路郵局帳號0000000000
    0000號帳戶（下稱郵局帳戶）之存摺及提款卡以交貨便服務
    寄至新北市○○區○○路000號1樓統一超商忠承門市，並以Line
    告知對方提款卡之密碼，「顧小五」再指示吳俊霖於108年4
    月20日5時54分許前往統一超商忠承門市領取裝有上開帳戶
    存摺及提款卡之包裹，拿至指定地點放置，「顧小五」再派
    人前往拿取，並將上開帳戶提款卡交予甲○○。本案詐欺集團
    成員則分別於附表四編號1、2（起訴書之記載為附表五編號
    1、2）所示時間、詐騙手法，向附表四編號1、2所示之人詐
    騙，致其等均陷於錯誤，而依本案詐欺集團成員之指示存匯
    款至上開帳戶內，本案詐欺集團成員得知款項存入後，再於
    易信群組通知被告卯○○前往提領，並告知上開提款卡密碼，
    被告卯○○即持上開提款卡於附表五（起訴書記載為附表六）
    所示時、地提領款項，因認被告卯○○此部分所為，均係犯組
    織犯罪防制條例第3條第1項後段之參與犯罪組織罪、刑法第
    339條之4第1項第2款之三人以上共同犯詐欺取財罪及洗錢防
    制法第14條第1項之一般洗錢罪云云。
二、按案件曾經判決確定者，應諭知免訴之判決，並得不經言詞
    辯論為之，刑事訴訟
　　.0法第302條第1款、第307條分別定有明文。再同一案件，
    經法院為本案之判決確定，依一事不再理之原則，不許再為
    訴訟之客體，更受實體上裁判；實質上或裁判上一罪之案件
    ，檢察官雖僅就其一部起訴，依刑事訴訟法第267條規定，
    其效力及於全部，法院亦得就全部犯罪事實加以審判，倘檢
    察官再就部分提起公訴，法院得不經實體審認，即依起訴書
    記載之事實，逕認係裁判上一罪，予以免訴之判決（最高法
    院87年度台上字第651號判決意旨參照）。
三、經查，被告卯○○於108年4月間參與本案詐欺集團犯罪組織後
    ，並從事該組織擔任車手取款等犯行，被告卯○○此部分犯行
    業經檢察官另案提起公訴，並經臺灣高等法院於109年9月22
    日以109年度原上訴字第48號判決判處罪刑，並於109年10月
    31日確定，有上開刑事判決書及臺灣高等法院被告前案紀錄
    表各1份附卷可稽。是被告卯○○首次犯行所涉加重詐欺及參
    與犯罪組織等罪，既經臺灣高等法院以前開案件為實體判決
    確定，揆諸首開說明，其確定判決之效力及於全部，故關於
    被告卯○○參與犯罪組織部分，起訴書既認與被訴之加重詐欺
    取財罪及洗錢罪應予分論併罰，此部分即應為免訴之諭知。
    　　　
四、又被告卯○○加入本案詐欺集團擔任取款車手，由本案詐欺集
    團成員以不正方法取得告訴人壬○○所有中國信託銀行帳戶、
    郵局帳戶之提款卡，再以佯稱親友之名義之詐欺手法施用詐
    術，致告訴人己○○、寅○○（即附表四編號1、2）均陷於錯誤
    ，將款項分別匯入上開中國信託帳戶、郵局帳戶內，再由「
    顧小五」透過通訊軟體易信指示被告卯○○持上開帳戶之提款
    卡操作自動櫃員機提領款項，再將贓款交由甲○○或丑○○轉交
    予劉子豪之犯行，業經臺灣花蓮地方法院以108年度原訴字
    第110號、109年度訴字第71號判決（下稱前案）認定被告卯
    ○○確有前揭犯行，所犯係刑法第339條之4第1項第2款之三人
    以上共同犯詐欺取財罪，分別判處被告卯○○有期徒刑1年2月
    、1年2月確定等情，有前開判決書及臺灣高等法院被告前案
    紀錄表各1份在卷可憑，並據被告卯○○於本院審理時供陳甚
    明。是被告卯○○對告訴人己○○、寅○○所犯三人以上共同詐欺
    取財之犯行，顯已經實體審理判決有罪確定，依上述說明，
    其確定判決之既判力，自應及於實質上一罪或裁判上一罪之
    全部犯罪事實。被告卯○○於本案被訴如前揭所示之事實，與
    前案確定判決所認定之犯罪事實均相同，顯為同一案件，至
    於前案雖未論及被告卯○○另犯組織犯罪防制條例第3條第1項
    後段之參與犯罪組織、洗錢防制法第14條第1項之一般洗錢
    罪，惟因被告卯○○所犯上開三罪間，具有裁判上一罪之想像
    競合犯之關係，依刑事訴訟法第267條規定，亦已在前案起
    訴及前案法院審判之範圍。從而，被告卯○○此部分之犯行，
    均在該前案確定判決效力所及，揆諸前揭規定與說明，此部
    分自應為被告卯○○免訴之諭知。
據上論斷，應依刑事訴訟法第299條第1項前段、第302條第1款，
洗錢防制法第14條第1項，刑法第11條前段、第28條、第339條之
4第1項第2款、第55條、第51條第5款、第38條之1第1項前段、第
3項，刑法施行法第1條之1第1項，判決如主文。
本案經檢察官劉憲英到庭執行職務。
中　　華　　民　　國　　110 　年　　10　　月　　28　　日
                  刑事第三庭審判長法  官  許乃文  
                                  法  官  游欣怡
                                  法  官  劉芝毓
以上正本證明與原本無異。
如不服本判決應於收受判決後20日內向本院提出上訴書狀，並應
敘述具體理由；其未敘述上訴理由者，應於上訴期間屆滿後20日
內向本院補提理由書（均須按他造當事人之人數附繕本）「切勿
逕送上級法院」。
告訴人或被害人如不服判決，應備理由具狀向檢察官請求上訴，
上訴期間之計算，以檢察官收受判決正本之日起算。
                                  書記官  林慶生
中　　華　　民　　國　　110 　年　　10　　月　　28　　日
附錄本案論罪科刑法條：
中華民國刑法第339條之4
犯第339條詐欺罪而有下列情形之一者，處1年以上7年以下有期
徒刑，得併科1百萬元以下罰金：
一、冒用政府機關或公務員名義犯之。
二、三人以上共同犯之。
三、以廣播電視、電子通訊、網際網路或其他媒體等傳播工具，
    對公眾散布而犯之。
前項之未遂犯罰之。
洗錢防制法第14條
有第二條各款所列洗錢行為者，處7年以下有期徒刑，併科新臺
幣5百萬元以下罰金。
前項之未遂犯罰之。
前二項情形，不得科以超過其特定犯罪所定最重本刑之刑。
附表一：
編號 詐騙時間 告訴人 詐騙方式 存匯款時間 金額（新臺幣） 金融帳戶 1 108年4月16日14時57分許 癸○○ 本案詐欺集團成員於108年4月16日14時57分許，打電話給癸○○，佯稱係「85家莉莉主題旅宿」之工作人員，因癸○○先前住宿時，工作人員作業疏失導致其帳戶會遭扣款云云，嗣另一名詐欺集團成員再打電話向癸○○，佯稱係中國信託銀行主任王國華，需以操作手機轉帳功能解決扣款云云，致癸○○陷於錯誤，而分別於右開時間，將現金新臺幣（下同）29000元、29985元存入右開帳戶內。  ①108年4月16日17時55分許 ②同日18時3 　分許 ①29000元 ②29985元  第一商業銀 行帳號00000 000000號帳 戶  2 108年4月16日某時 庚○○ 本案詐欺集團成員於108年4月16日某時，打電話給庚○○，向庚○○自稱係露天拍賣網站客服人員，因庚○○先前在該網站購物時，因內部員工操作錯誤，致有12筆重複訂單，要請銀行端幫忙處理云云，再由另一名詐欺集團成員打電話給庚○○，佯稱是郵局人員，要庚○○至附近郵局調整帳戶來防止這12筆之重複訂單被扣款云云，致庚○○陷於錯誤，於右開時間，依對方之指示轉帳10880元至右開帳戶內。  108年4月16日18時51分許 10880元 第一商業銀行帳號00000000000號帳戶  3 108年4月18日18時40分許 丙○○ 本案詐欺集團成員於108年4月18日某時，打電話給丙○○，向丙○○自稱係「H本 舖」之服務人員，因 丙○○先前在該網站購物，因工作人員誤設定為12筆訂單云云，再由另一名詐欺集團成員打電話給丙○○，佯稱是台新銀行客服人員，需操作自動櫃員機以取消訂單云云，致丙○○陷於錯誤，於右開時間 ，依對方之指示操作自動櫃員機匯款49988元至右開帳戶內。 108年4月18日19時32分許 49988元 中國信託商業銀行帳號000000000000號帳戶  4 108年4月17日20時31分許 戊○○ 本案詐欺集團成員於108年4月17日20時31分許，打電話給戊○○，向戊○○佯稱係網路賣家，因戊○○先前所購買香皂1組 ，因作業疏失多訂12組，可能會從其帳戶扣款云云，再由另一名詐欺集團成員打電話向戊○○自稱是國泰世華銀行之客服人員，因戊○○的帳戶已經被扣款，要協助把扣款追回來云云，致戊○○陷於錯誤，而於右開時間，依對方之指示操作自動櫃員機，分別匯款如右開之金額至右開帳戶內。  ①108年4月18日19時13分許 ②)同日19時19分許 ③)同日20時31分許 ④同日20時37分許 ⑤同日20時40分許 ①29985元 ②30000元 ③29985元 ④29988元 ⑤30000元 第1、2筆均 匯入中國信 託商業銀行 帳號0000000 00000號帳戶 。 第3、4、5筆 均匯入中國 信託商業銀 行帳號00000 0000000號帳 戶。  5 108年5月6日17時57分許 辛○○ 本案詐欺集團成員於108年5月6日17時57分許，打電話給辛○○，向辛○○佯稱係MOMO購物網站客服人員，因辛○○先前在該網路購買三輪兒童滑板車，之後又收到訂購20台訂單，若不是辛○○訂購，要操作自動櫃員機取消訂購云云，嗣另一詐欺集團成員打電話向辛○○佯稱係郵局客服人員，要辛○○操作自動櫃員機取消分期付款云云，致辛○○陷於錯誤，而分別於右開時間，依對方之指示操作自動櫃員機，分別匯款右開之金額至右開帳戶內。  ①108年5月6   日19時24 　分許 ②同日19時2 　7分許  ①29985元 ②29985元  第1筆匯入華 南銀行帳號0 00000000000 號帳戶。 第2筆匯入合 作金庫銀行 帳號0000000 000000號帳 戶 　　   6 108年5月6日19時49分許 丁○○ 本案詐欺集團成員於108年5月6日19時49分許，打電話給丁○○，向丁○○佯稱是首爾妹購物網站之客服人員，因丁○○先前上網購買之百褶裙用品，因會計小姐疏失，導致消費誤設為批發商，每月將從帳戶扣款799元云云，嗣另一名詐欺集團成員打電話給丁○○，向丁○○佯稱係郵局客服人員，若丁○○要取消批發商訂購單，須透過自動櫃員機解除設定云云，致丁○○陷於錯誤，於右開時間，依對方之指示操作自動櫃員機 ，匯款29985元至右開帳戶內。  108年5月6日21時許 29985元 合作金庫銀行帳號0000000000000號帳戶 
附表二：提領情形
編號 銀行帳戶 提領時間 提領金額（新臺幣） 提領人 提領地點  1 第一商業銀 行帳號00000000000帳 戶  ①108年4月16日   18時3分許 ②同日18時4分    許 ③同日18時16    分許 ④同日18時17    分許 ⑤同日19時6分    許 ⑥同日19時24    分許 ①20000元 ②9000元 ③20000元 ④10000元 ⑤10000元 ⑥10000元 卯○○  第1、2、5筆均在宜蘭縣○○市○○街000號1樓之富邦證券公司提領。 第3、4筆均在宜蘭縣○○市○○○路00號之統一超商提領。 第6筆在宜蘭縣○○市○○路0段000號之華南銀行宜蘭分行提領。  2 中國信託商業銀行帳號000000000000號帳戶 ①108年4月18    日19時21分許 ②同日19時46    分許 ③同日20時21    分許 ①60000元 ②50000元 ③3000元 卯○○   第1、2筆均在 宜蘭縣○○市 ○○路00號之 統一超商提領 。 第3筆在宜蘭 縣○○市○○ 路00號之彰化 銀行宜蘭分行 提領。 3 中國信託商業銀行帳號000000000000號帳戶     ①108年4月18日   20時35分許 ②同日20時39    分3秒 ③同日20時39    分25秒 ④同日20時44    分許 ⑤同日20時45    分許  ①30000元 ②20000元 ③10000元 ④20000元 ⑤10000元 卯○○ 第1筆在宜蘭縣○○市○○路00號之統一超商提領。 第2、3筆均在宜蘭縣○○市○○路00號之彰化銀行宜蘭分行提領。 第4、5筆在宜蘭縣○○市○○路00號之新光銀行宜蘭分行提領。 4 華南銀行帳號000000000000號帳戶  ①108年5月6日    19時39分許 ②同日19時40    分許 ①20000元 ②10000元 卯○○ 在宜蘭縣○○市○○路00號之彰化銀行宜蘭分行提領。 5 合作金庫銀行帳號0000000000000號帳戶   ①108年5月6日    21時16分許 ②同日21時17    分許 ①20000元 ②9000元 卯○○ 在宜蘭縣○○市○○路0段000號之華南銀行宜蘭分行提領。 
附表三：
編號 犯罪事實 被告卯○○之犯罪所得（新臺幣） 主文（含主刑及沒收） 1 如附表一編號1、附表二編號1所示 （20000元+9000元+20000元 +10000元）1％=590元 卯○○三人以上共同犯詐欺取財罪，處有期徒刑壹年貳月。 未扣案之犯罪所得新臺幣伍佰玖拾元沒收，於全部或一部不能沒收或不宜執行沒收時，追徵其價額。 2 如附表一編號2、附表二編號1所示 （10000元+10000元）1％=200元 卯○○三人以上共同犯詐欺取財罪，處有期徒刑壹年壹月。 未扣案之犯罪所得新臺幣貳佰元沒收，於全部或一部不能沒收或不宜執行沒收時，追徵其價額。 3 如附表一編號3、附表二編號2所示 50000元1％=500元 卯○○三人以上共同犯詐欺取財罪，處有期徒刑壹年貳月。 未扣案之犯罪所得新臺幣伍佰元沒收，於全部或一部不能沒收或不宜執行沒收時，追徵其價額。 4 如附表一編號4、附表二編號2、3所示 （60000元+3000元+30000元+20000元+10000元+20000元+10000）1％=1530元 卯○○三人以上共同犯詐欺取財罪，處有期徒刑壹年肆月。 未扣案之犯罪所得新臺幣壹仟伍佰參拾元沒收，於全部或一部不能沒收或不宜執行沒收時，追徵其價額。 5 如附表一編號5、附表二編號4所示 (20000元+10000元+20000元+10000元）1％=600元 卯○○三人以上共同犯詐欺取財罪，處有期徒刑壹年貳月。 未扣案之犯罪所得新臺幣陸佰元沒收，於全部或一部不能沒收或不宜執行沒收時，追徵其價額。  6 如附表一編號6、附表二編號5所示 (20000元+9000元）1％=290元 卯○○三人以上共同犯詐欺取財罪，處有期徒刑壹年壹月。 未扣案之犯罪所得新臺幣貳佰玖拾元沒收，於全部或一部不能沒收或不宜執行沒收時，追徵其價額。  
附表四：
編 號 詐騙時間、地點 告訴人 詐騙方式 匯款時間 金額（新臺幣） 金融帳戶 1 108年4月23日15時36分許，在新北市○○區○○路00○0號8樓 己○○ 於108年4月23日15時36分許，盜用己○○友人Bruce之Line帳號撥打電話向己○○自稱係Bruce，佯稱急需用錢，要求匯款云云，致己○○陷於錯誤，使用網路銀行轉帳共計5萬元至指定帳戶，嗣友人與其聯繫，始知受騙，其中3萬元已遭領取，其餘2萬元及時圈存。 ①108年4月23 　日16時21分 　許 ②同日零時19 　分許  ①30000元 ②20000元  壬○○之中華郵政基隆愛三路郵局帳號00000000000000號帳戶  2 於108年4月22日中午、同年月24日中午 寅○○ 於108年4月22日中午、同年月24日中午，撥打電話向寅○○自稱係友人吳泰平，佯稱因為現在做生意，需要一些資金周轉，請求匯款云云，致寅○○陷於錯誤，於同年月24日中午，至臺北市○○○路0段000號瑞興銀行長安分行操作提款機轉帳2萬元至指定帳戶，旋為詐騙集團成員提領一空。嗣寅○○與友人聯繫，始知受騙。 108年4月24日13時42分 20000元 壬○○之中國信託商業銀行仁德簡易型分行帳號000000000000號帳戶 

附表五：提領情形
編號 銀行帳戶 提領時間 提領金額（新臺幣） 提領人 提領地點  1 中華郵政基隆愛三路郵局帳號00000000000000號帳戶 ①108年4月23    日16時34分許 ②同日16時35    分許 ①20000元 ②10000元  卯○○  花蓮縣○○市○○路000號之全家便利商店花蓮博愛店  2 中國信託商業銀行仁德簡易型分行帳號000000000000號帳戶 108年4月24日14時1分許 20000元  卯○○   花蓮縣○○市 ○○路000號之 元富證券花蓮 分公司